【裁判字號】    92,抗,72
【裁判日期】    920213
【裁判案由】    聲請定其應執行刑
【裁判全文】
臺灣高等法院刑事裁定                                九十二年度抗字第七二號
    抗  告  人  甲○○  男四十.
    即  受刑人
右抗告人因就檢察官聲請定其應執行刑，不服台灣桃園地方法院中華民國九十一年十
二月二十五日所為定執行刑之裁定（九十一年度聲字第二九九二號）提起抗告，本院
裁定如左：
    主  文
抗告駁回。
    理  由
一、抗告意旨略以：抗告人於民國（下同）八十九年及九十年間先後因犯違反槍砲彈
    藥刀械管制條例、毒品危害防制條例、脫逃罪及贓物罪等罪，分別經台灣高等法
    院及台灣桃園地方法院判處罪刑確定在案，經台灣桃園地方法院檢察署檢察官聲
    請定執行刑，固無不當，惟抗告人現另案執行之違反毒品危害防制條例案件二罪
    各所處之有期徒刑七月及竊盜罪所處之有期徒刑四月，亦係在上開案件裁判確定
    前所犯之罪，同應合併定應執行刑，原審竟僅就檢察官聲請之五罪定應執行刑，
    尚有未合，又抗告人先後二次違反毒品危害防制條例案件所處罪刑，依法條競合
    原則亦應僅處罰一次即足，原審將該二次違反毒品危害防制案件併予定執行刑，
    亦有未合，為此依法提起抗告，請求重新定應執行刑云云。
二、按裁判確定前犯數罪者，併合處罰之，而數罪併罰，有二裁判以上者，依刑法第
    五十一條之規定，定其應執行之刑，而宣告多數有期徒刑，於各刑中之最長期以
    上，各刑合併之刑期以下定其刑期，刑法第五十條、第五十一條第五款及第五十
    三條分別定有明文。查本件受刑人於八十九年五月二十六日起至九十年九月二十
    八日先後犯有如附表所示之違反槍砲彈藥刀械管制條例、毒品危害防制條例、脫
    逃及贓物等罪，分別經本院及台灣桃園地方法院判處如附表所示之刑，而查受刑
    人所犯之違反槍砲彈藥刀械管制條例案件，經本院於九十年十一月十五日以九十
    年上訴字第二二二０號判決確定，其餘所犯四罪之時間均係在該違反槍砲彈藥刀
    械管理條例案件判決確定前，依上揭法條規定，自應定其應執行之刑，受刑人所
    犯上開之罪之犯罪事實最後判決之台灣桃園地方法院因而依台灣桃園地方法院檢
    察署檢察官之聲請，定其應執行刑為有期徒刑二年八月，併科罰金新台幣六萬元
    ，並就罰金部分諭知易服勞役之折算標準，經核並無不合，至受刑人另所犯並執
    行中之施用第一級毒品罪、施用第二級毒品罪及竊盜罪，其犯罪時間分別為八十
    九年十月六日、八十八年十二月起至八十九年五月二十六日止及八十九年七月二
    十二日，受刑人雖主張應與本案併予定應執行刑，惟查受刑人所犯此等罪是否應
    與本案定應執行刑，核屬執行檢察官依法審酌是否合於上揭法條規定而應否另行
    聲請再與本案附表所示五罪定其應執行刑之問題（受刑人亦可請求檢察官為聲請
    ），玆檢察官既僅就受刑人所犯如附表所示之五罪向原審法院聲請定應執行刑，
    而原審法院亦依檢察官聲請之範圍審酌是否合於上開法條規定而依法定應執行刑
    ，經核即無不合，又受刑人既分別犯施用第一級毒品罪及施用第二級毒品罪，並
    經分別判處罪刑確定，即無僅執行其中一罪之可言，被告執上開抗告意旨指摘原
    審裁定不當，尚難認有理由，應予駁回。
據上論斷，應依刑事訴訟法第四百十二條，裁定如主文。
中    華    民    國      九十二     年     二      月       十三       日
                              臺灣高等法院刑事第三庭
                                  審判長法  官  張  連  財
                              法  官  林  明  俊
                                        法  官  張  傳  栗
右正本證明與原本無異。
如不服本裁定應於收受送達後五日內向本院提出抗告書狀。
                                        書記官  秦  慧  榮
中      華      民      國      九十二  年      二      月     十四     日


司法院資訊處製作；財團法人民間司法改革基金會備份。
